---
title: "Devoir 1 - Explorer les coraux en eau profonde dans OBIS"
output: html_document
---

```{r setup, include=FALSE}
knitr::opts_chunk$set(echo = TRUE)
```

Sur la page des coraux en eau profonde de Wikipédia, nous lisons ceci:

> Les récifs coralliens d'eau profonde, également connus sous le nom de coraux d'eau froide, s'étendent aux parties plus profondes et plus sombres des océans que les récifs coralliens tropicaux, allant de près de la surface jusqu’aux abysses, c’est-à-dire en-deçà de 2000 mètres où la température de l'eau peut être aussi froide que 4 ° C. Les coraux d'eau profonde appartiennent au phylum Cnidaria et sont le plus souvent des coraux pierreux (Scleractinia), mais comprennent également des coraux noirs et cornés (Antipatharia) et des coraux mous (Alcyonacea) dont les Gorgones.


**Pour ce devoir :**

Utilisez robis pour récupérer les occurrences de coraux en eau profonde en-dessous de 2000 m sur OBIS. Trouvez comment les occurrences sont réparties entre les différents ordres


```{r }


```
