---
title: "tableau_Isabelle_spenvahissante"
author: "PaulineChauvet"
date: "22/03/2021"
output: html_document
---

Les packages à installer
```{r}
installed.packages()

library()

#Mettre son dossier de travail
setwd("")#ne pas oublier de passer les \ en /
dir()#vérifier les fichier qui sont dans ton dossier
```

## Charger le tableau

Après avoir vérifier dans excel les symboles, les decimales et valeurs manquante
Puis avoir enregistrer en .csv 
On va pouvoir ouvrir le tableau sous R

```{r}
table<-read.csv("donnee_log_monitorage2020_clear.csv",sep=";",header=T)#header parce que tes colonnes ont un titre et sep à préciser ";" ou ","
head(table)#pour vérifier si ton tableau à été chargé correctement
names(table)#pour récupérer le nom des colonnes
table$Sampling.year# te permet de récupérer uniquement la colonne Sampling.year
table[table$Sampling.year=="2019",]#pour chercher une année en particulier
```

## On va sous échantillonner le tableau général pour créer les trois tables occurrence, event, measurmentorfact

Ne pas oublier que ces trois tables doivent être reliées pa un Identifiant commun, le event ID
Ici il correspond à : Num_collecteur

```{r}
occurrence<-table[,c(17,18,19,21,23:31)]# [ligne,colonne] = pour aller chercher dans le tableau, si la partie ligne est vide, alors on garde toutes les lignes. Ici 17 = EventID, le numéro de collecteur. Les autres de 18 à 31 correspondent aux espèces surveillées
```

## Nous allons ensuite manipuler la table des occurrences pour la faire correspondre aux standard obis

Nous aimerions avoir 11 colonnes
eventID
occurrenceID
scientificNameID
scientificName
occurrenceStatus
phylum
class
order
family
genus


```{r}
#Utilisation de la fonction `melt` du package {reshape2} pour retourner la table
install.packages("reshape2")
library(reshape2)

#ICI id.var="EventID" ET measure.vars=toutes noms de colonne de tes espèces
occurrence_melt<-melt(occurrence,id.var="Num_collecteur",measure.vars=c(names(occurrence[-1])))

#Ensuite on veut faire en sorte que 0 = absence, que >0 = présence et que N/A = NA
#pour ajouter la colonne de presence absence nous allons utiliser la fonction `mutate`, pour cela il faut charger le package {dplyr}
library(dplyr)

#transformer la colonne de value en valeurs numériques
occurrence_melt$value<-as.numeric(occurrence_melt$value)

#créer un objet vide que nous remplirons dans la boucle for
occStatuss<-c()

#faire la boucle for qui permettra d appliquer nos conditions (if) a toutes les lignes du tableau
for (i in 1 : length(occurrence_melt$value)){  
  if (is.na(occurrence_melt$value[i])) {
    Statut<-"NULL"
  } else if (occurrence_melt$value[i] == 0) {
    Statut<-"absence"
  } else {
    Statut<-"presence"
  }
  occStatuss<-c(occStatuss,Statut)
}

#Intégrer cette nouvelle colonne
occurrence_melt<-occurrence_melt %>% mutate (occurrenceStatus=occStatuss)
```

Avec les noms scientifiques nous pouvons une récupérer automatiquement les aphiaID, phylum, class, family sur worms

/!\ La méthode 1 avec la boucle permet d intégrer directement dans le tableau ces nouvelles info. MAIS peut être très longue à tourner si le jeux de données est lourd (comme ici).
Pour les gros jeux de données, préférez la seconde méthode

```{r methode 1 boucle}
#Installez et charger les packages nécessaires
  #install.packages("jsonlite")
  #install.packages("httr")
  #install.packages("lubridate")
  #install.packages("stringr")

library("jsonlite")
library("httr")
library("lubridate")
library(stringr)

#Prendre l url fixe de worms
worms_url<-"http://www.marinespecies.org/rest"

#Préparer puis faire tourner la boucle for qui va aller chercher les ID
aphiaID<-c()
phylum<-c()
class<-c()
order<-c()
family<-c()
genus<-c()
for (i in 1 : length(occurrence_melt$variable)){
  #ici on concatène l adresse url. /!\pour worms format requête Genre%20espece
	worms_sciName<-fromJSON(paste(worms_url,"AphiaRecordsByName",str_replace_all(occurrence_melt$variable[i],"_","%20"),sep="/"))
	#récupération des infos
	aphiaIDD<-worms_sciName$AphiaID[1]
	phylumm<-worms_sciName$phylum[1]
  classs<-worms_sciName$class[1]
  orderr<-worms_sciName$order[1]
  familyy<-worms_sciName$family[1]
  genuss<-worms_sciName$genus[1]
  #mise en vecteur des infos
  aphiaID<-c(aphiaID,aphiaIDD)
  phylum<-c(phylum,phylumm)
  class<-c(class,classs)
  order<-c(order,orderr)
  family<-c(family,familyy)
  genus<-c(genus,genuss)}

#Création des nouvelles colonne et renommer les anciennes
occurrence_melt %>% mutate (scientificNameID=aphiaID,Phylum=phylum,Class=class,Order=order,Family=family,Genus=genus)
dplyr::rename(occurrence_melt,EventId = Num_collecteur,scientificName=variable,pourcentageCover=value)

```


```{r methode 2 par correpondance}
#Récupérez toutes les espèces identifiées
sciName<-names(summary(occurrence_melt$variable))
#Nous aurons un problème de correspondance dans worms pour les individus dont on ne connait que le genre Genre spp
#Il faudra déterminer ces derniers manuellement
sciName<-sciName[-11:-12]
#Rechercher les infos correspondantes dans WorMS
#Prendre l url fixe de worms
worms_url<-"http://www.marinespecies.org/rest"

#Préparer puis faire tourner la boucle for qui va aller chercher les ID
aphiaID<-c()
phylum<-c()
class<-c()
order<-c()
family<-c()
genus<-c()
scientificName<-c()
for (i in 1 : length(sciName)){
  #ici on concatène l adresse url. /!\pour worms format requête Genre%20espece
	worms_sciName<-fromJSON(paste(worms_url,"AphiaRecordsByName",str_replace_all(sciName[i],"_","%20"),sep="/"))
	#récupération des infos
	aphiaIDD<-worms_sciName$AphiaID[1]
	phylumm<-worms_sciName$phylum[1]
  classs<-worms_sciName$class[1]
  orderr<-worms_sciName$order[1]
  familyy<-worms_sciName$family[1]
  genuss<-worms_sciName$genus[1]
  speciee<-worms_sciName$scientificname[1]
  #mise en vecteur des infos
  aphiaID<-c(aphiaID,aphiaIDD)
  phylum<-c(phylum,phylumm)
  class<-c(class,classs)
  order<-c(order,orderr)
  family<-c(family,familyy)
  genus<-c(genus,genuss)
  scientificName<-c(scientificName,speciee)}
worms<-data.frame(sciName,aphiaID,phylum,class,order,family,genus,scientificName)

#correspondance
correspondancee<-data.frame(a=0,b=0,c=0,d=0,e=0,f=0,g=0,h=0)
for (i in 1 : length(occurrence_melt$variable)){
  for (j in 1 : length(worms)){
    if (occurrence_melt$variable[i]==worms[j,1]){
     a=worms$sciName[j]
     b=worms$aphiaID[j]
     c=worms$phylum[j]
     d=worms$class[j]
     e=worms$order[j]
     f=worms$family[j]
     g=worms$genus[j]
     h=worms$scientificName[j]
    }
    else if (occurrence_melt$variable[i]=="Molgula_spp" | occurrence_melt$variable[i]=="Schizoporella_spp"){
      a=occurrence_melt$variable[i]
      b=NA
      c=NA
      d=NA
      e=NA
      f=NA
      g=NA
      h=NA
    }
  correspondance<-data.frame(a,b,c,d,e,f,g,h)  
  }
correspondancee<-rbind(correspondancee,correspondance)  
}
correspondancee<-correspondancee[-1,]

occurrence_table<-occurrence_melt %>% mutate (scientificName=correspondancee$h,scientificNameID=correspondancee$b,Phylum=correspondancee$c,Class=correspondancee$d,Order=correspondancee$e,Family=correspondancee$f,Genus=correspondancee$g)

pouet<-dplyr::rename(occurrence_table,EventId = Num_collecteur,Name=variable,pourcentageCover=value)
a=seq(1:nrow(pouet))
occurrenceID<-paste(pouet$EventId,a,sep="_")
pouet_final<-pouet%>% mutate(occurrenceID=occurrenceID)
write.table(pouet_final,"occurrence_table.csv",sep=";",row.names = F)
 
```

Nous pouvons maintenant nous pencher sur la table des évènements
Elle doit contenir
EventID = Num_collection
eventDate = paste(Sample.Date,Sample.time,sep="T")
decimalLongitude = Longitude
decimalLatitude = Latitude
minimumDepthInMeters
maximumDepthInMeters


```{r}
#

```

