---
title: "Devoir 3 - Distinguer les ecotypes sous le même nom valide"
output: html_document
author: Claude Nozères
---

```{r setup, include=FALSE}
knitr::opts_chunk$set(echo = TRUE)
```

## Distinguez les ecotypes classé sous le même nom same valide

La morue de l atlantique (Gadus morhua) est endémique à l océan Atlantique. Elle a traversé l Arctique et est devenue une autre espèces en banc dominante dans le Pacifique (Gadus macrocephalus). Elles sont ensuite retournées en Atlantique, rencontrant cette fois ci l espece dominante G. morhua, devdenant alors une espèce niche, solitaire et côtière, la morue du groenland (Gadus ogac). ( 10.1126/sciadv.aat8788 , https://cdnsciencepub.com/doi/10.1139/z98-194 ) Récemment, le nom G. ogac à été invalidé par WoRMS. Le nom valide est donc Gadus macrocephalus pour les 3 océans.

Comment distinguer les trois écotypes dans les entrées OBIS ?

Plusieurs approches sont possibles:

##### Depuis les occurrences:
* Spatiallement
* Environmentalement (température, profondeur)
* Nom scienifique d origine

##### Depuis la table MoF: 
* Par densité, là où les abondance/biomasse sont faibles, cela pourrait être une autre variété ou sous-espèce?

```{r }



```


