---
title: "Devoir 4 - Comment établir un référentiel d espèces envahissantes?"
output: html_document
author: Claude Nozères
---

```{r setup, include=FALSE}
knitr::opts_chunk$set(echo = TRUE)
```

## Comment établir un référentiel d espèces envahissantes?

Une des utilisations des données d occurrence est d avoir des informations sur les espèces qui changent de position spatio-temporelle a l exepmle du crabe vert (Carcinus maenas), du Botrylloïde violet (Botrylloides violaceus), et d autres tuniciers tels que — Ciona intestinalis. Avec les changements climatique et le réchauffement de certaines eaux, nous pouvons nous attendre à une extension de l air de répartition vers le nord.

En utilisant les entrées environnementales OBIS, examinez la température et les données d occurrence de Ciona intestinalis. Nous trouvons une observation en Arctique. Y a t il des preuvent pour refuser cette observation ?

*Par exemple: d autres espèces liées mais endémiques à la région?*

**Bonus:** contactez la source de cette donnée pour plus d infos.
**Bonus:** faire de même avec Botrylloides violaceus.

```{r }



```


